

SOBRE MÍ

Mi objetivo es desarrollarme tanto profesional como personalmente. Adquirir nuevos conocimientos y experiencias, crecer en el campo de la programacion.

Me considero una persona pro activa, responsable, comprometida con habilidades comunicativas, resolutivas y con alta capacidad de organiazacion.

CONTACTO

- Buenos Aires, Argentina
- fer_zalazar4@hotmail.com
- +54 9 011 25794379
- in in/fernandozalazar
- FernandoZalazar

EDUCACIÓN

- CODER HOUSE
 Desarrollo Web Full Stack
 Duración: 2021 presente
- UNIVERSIDAD TECNOLOGICA NACIONAL (UTN)
 Tecnicatura en Programación Duración: 2019-2020
- UNIVERSIDAD DE MORON (UM) Abogacía Duración: 2016-2019

HABILIDADES

- HTML & CSS
- Grid & FlexBox
- Bootstrap
- SASS
- SEO
- Git
- Git Hub
- Adobe Illustrator
- Adobe Photoshop

- JavaScript
- J Query
- Ajax
- AOS animation
- Vue JS (En progreso)
- React JS (En progreso)
- Programación Backend (En progreso)
- Resolución de problemas

EXPERIENCIA LABORAL

Estudio Juridico MRKG

03 / 2020 - 06 / 2021 | DESARROLLADOR FRONTEND

- Desarrollando sitios web con WordPress.
- Cree publicaciones en redes sociales y sitios web con HTML, CSS y JavaScript
- Todas ellas poseen Responsive y SEO

Justicia de Faltas

06/2018 - 12/2018

- Administración de Tareas
- Atención Publica
- Caratulación
- Computación